SED, Institut für Marxismus-Leninismus beim ZK
Stiftung Archiv der Parteien und Massenorganisationen der DDR im Bundesarchiv
- Schriftenverzeichnis
  - Dissertationen
    - Herrmann, Ursula:, 1978; 78 C 178; Auf dem Weg zur marxistischen Massenpartei der Arbeiterklasse: (Studien zur Entwicklung der proletarischen Partei insbesondere zum Kampf der Sozialistischen Arbeiterpartei Deutschlands gegen das Sozialistengesetz) / Ursula Herrmann. - 1978. - 307, 17 Bl. Enth.: Thesen Berlin, IML beim ZK d. SED, Diss., 1978
      Sozialistische Arbeiterpartei Deutschlands
      Sozialistengesetz
    - Holze, Rainer:, 1976; IPM 917; Die Rolle Ernst Thälmanns in der politischen, ideologischen und organisatorischen Entwicklung der KPD von Dezember 1920 bis Mai 1923 / Rainer Holze. - 1976. - VII, 234 Bl. - Berlin, Institut für Marxismus-Leninismus beim ZK d. SED, Phil. Diss., 1976 Thesen. - 1976. - 31 Bl.
      Holze, Rainer
      KPD, Organisation
    - Hundt, Martin:, 1968; 80 C 222; Zur Programmproblematik im Bund der Gerechten und im Bund der Kommunisten / vorgelegt von Martin Hundt. - 1980. - Getr. Zählung. Enth.: Thesen und 5 Beiträge: 1. Die 17 "Forderungen der Kommunistischen Partei in Deutschland" vom März 1848. - In: Beiträge zur Geschichte der deutschen Arbeiterbewegung, 1968/2; 2. Die Programmdiskussion im Bund der Kommunisten. - In: Zeitschrift für Geschichtswissenschaft, 16 (1968), 6; 3. Wie das "Manifest" entstand. - Berlin, 1973; 4. Das Kommunistische Manifest und die Tätigkeit des Bundes der Kommunisten nach der Revolution von 1848/49. - In: 125 Jahre Kommunistisches Manifest und bürgerlich-demokratische Revolution 1848/49. - Berlin, 1975; 5. Programmatische Bemühungen im Bund der Gerechten. - In: Marx-Engels-Jahrbuch, 2/1979 Berlin, Institut für Marxismus-Leninismus beim ZK der SED, Diss. B, 1980
      Hundt, Martin
    - Ittershagen, Siegfried:, 1976; 76 C 267; Zu Problemen der Politik und Entwicklung der SPD in der ersten Hälfte des Jahres 1919 / Siegfried Ittershagen. - 1976. - 305 S. - Berlin, Institut für Marxismus-Leninismus beim ZK d. SED, Diss., 1976 Thesen. - 1976. - 23 Bl.
      SPD
    - Jungnickel, Jürgen:, 1989; 89 A 1613; Die Bedeutung der 2. Auflage des ersten Bandes des "Kapitals" unter besonderer Berücksichtigung der Entwicklung der marxistischen Theorie vom relativen Mehrwert / Jürgen Jungnickel. - 1989. - VI, 296 S. - Berlin, Inst. für Marxismus-Leninismus beim ZK d. SED, Diss. B, 1989 Thesen. - 1989. - 17 S.
      Jungnickel, Jürgen
      Theorie vom relativen Mehrwert
    - Jungnickel, Jürgen:, 1981; 81 C 193; Die Entwicklung der marxistischen Theorie vom relativen Mehrwert in den Jahren 1859 - 1863 / Jürgen Jungnickel. - 1981. - IV, 224 Bl. - Berlin, Institut für Marxismus-Leninismus beim ZK d. SED, Diss. A, 1981 Thesen. - 1981. - 16 Bl.
    - Kaiser, Monika:, 1989; IPM 2229; Das Wirken der SED für eine Normalisierung der Beziehungen zwischen dem sozialistischen Staat und der evangelischen Kirche sowie für die Zusammenarbeit von Marxisten und Christen im Kampf um die Sicherung des Friedens und um den Sieg der sozialistischen Produktionsverhältnisse in der DDR 1957 bis 1961 / Monika Kaiser. - 1988. - VII, 248 S.: Anl. - Berlin, IML beim ZK der SED, Diss., 1989 Thesen. - 1988. - 18 S.
      Kaiser, Monika
      Marxisten
      Christen
    - Karl, Heinz:, 1983; 83 C 355; Machtfrage und Massenpolitik im Kampf der KPD / Heinz Karl. - 1983. - VIII, 213 Bl. - Berlin, Institut für Marxismus-Leninismus beim ZK d. SED, Diss. B, 1983 Thesen. - 1983. - 17 Bl.
      KPD, Machtfrage
      KPD, Massenpolitik
    - Karl, Heinz:, IPM 480; Zur Entwicklung der Einheitsfrontpolitik der KPD im Kampf gegen die faschistische Gefahr in der Zeit des Februarplenums und des Maiplenums des ZK 1932 / vorgelegt von Heinz Karl. - 1969. - Berlin, Institut für Marxismus-Leninismus beim ZK der SED, Diss., 1969 [Hauptbd.]. - 270 Bl.
      KPD, Einheitsfrontpolitik
      KPD, Februarplenum des ZK 1932
      KPD, Maiplenum des ZK 1932
    - Keller, Elke:, 1987; 87 C 438; Georg Ledebour: ein alter sozialistischer Haudegen; (Entwurf für ein Taschenbuch) / Elke Keller. - 1987. - 144, 24, 17 Bl. - Berlin, Inst. für Marxismus-Leninismus beim ZK d. SED, Diss. A, 1987 Thesen. - 1987. - 15 Bl.
      Keller, Elke
      Ledebour, Georg
    - Kießling, Wolfgang:, 1968; 68 C 223; Das Werden und Wachsen der Bewegung "Freies Deutschland" in Mexiko und des Lateinamerikanischen Komitees der Freien Deutschen unter Führung der Parteiorganisation der KP in Mexiko 1941 - 1943: ein Beitrag zur Unterstützung des weltweit geführten Kampfes der KPD für den Zusammenschluß aller deutschen Hitlergegner gegen den faschistischen deutschen Imperialismus / Wolfgang Kießling. - 1968. - XXVII, 382, XIII S. - Berlin, Institut für Marxismus-Leninismus beim ZK der SED, Diss., 1968 Thesen. - 20 Bl. [Hauptbd.]. - XXVII, 382, XIII Bl.
      Mexiko
      Lateinamerika
      Kießling, Wolfgang
      Bewegung "Freies Deutschland"
      KP Mexiko
      KPD, Bündnispolitik
    - Kresse, Helmut:, 1974; 74 C 483; Die Rolle des sowjetischen Films in der ideologischen Arbeit der KPD von 1922 bis 1933 / Helmut Kresse. - 1974. - Berlin, Institut für Marxismus-Leninismus beim ZK d. SED, Diss., 1974 Bd. 1. - 1974. - XV, 301 Bl. Bd. 2. Anmerkungen und Bibliographie. - 1974. - 104, 13 Bl. Enth.: Thesen
      Kresse, Helmut
      Film, sowjetischer
      KPD, Ideologie
    - Krusch, Hans-Joachim:, 1964; 65 C 10; Der Kampf der Bergarbeiter und anderer Werktätiger unter Führung der KPD im Zwickau-Oelsnitzer Steinkohlenrevier in der Zeit von Ende 1922 bis zum Sturz der Cuno-Regierung / vorgelegt von Hans-Joachim Krusch. - 1964. - Berlin, Inst. für Marxismus-Leninismus beim ZK der SED, Diss., 1964 [1]. - 7, XVI, 185 Bl. Bd. 2. - 123 Bl. Thesen. - 19 Bl.
      KPD. Bergarbeiter
      Deutschland, Cuno-Regierung
    - Kücklich, Erika:, 1972; 72 C 231; Streik gegen Notverordnungen!: Die betrieblichen Aktionen der Arbeiter unter Führung der KPD gegen die Notverordnungsdiktatur und die staatsmonopolistische Offensive der Regierung Papen (Juni bis Dezember 1932) / Erika Kücklich. - 1972. - XI, 328 Bl. - Berlin, Institut für Marxismus-Leninismus beim ZK der SED, Diss., 1972 Thesen. - 1972. - 13 Bl.
      Kücklich, Erika
      KPD, Notverordnungen
      Deutschland, Regierung Papen
      KPD, Streik
    - Kühnrich, Heinz:, 1965; 67 C 362; Der Partisanenkrieg in Europa 1939 - 1945 / von Heinz Kühnrich. - 1965. - Berlin, Inst. für Marx.-Leninismus beim ZK der SED, Diss., 1965 Bd. [1]. - 417 Bl., 20 S. Bd. 2. - Bl. 415 - 518. Thesen. - 20 Bl.
      Europa
      Kühnrich, Heinz
      Europa, Partisanenkrieg
    - Kühnrich, Heinz:, 1986; IPM 2150; Zur Entwicklung der Politik der KPD (September 1939 - April/Mai 1940) / Heinz Kühnrich. - 1986. - 252 Bl. - Berlin, Institut für Marxismus-Leninismus beim ZK d. SED, Diss. B, 1986 Thesen. - 1986. - 19 Bl.
      KPD, Politik
    - Lange, Harald:, 1977; 77 C 328; Vom Aktionsprogramm zum Godesberger Programm der SPD: zu den Wandlungen sozialdemokratischer Politik und Programmatik in den fünfziger Jahren / vorgelegt von Harald Lange; Fritz Zimmermann. - 1977. - 386 Bl. - Berlin, Institut für Marxismus-Leninismus beim ZK d. SED, Diss., 1977
      Lange, Harald
      Zimmermann, Fritz
      SPD, Aktionsprogramm
      SPD, Godesberger Programm
    - Laschitza, Annelies:, 1966; AFG: Diss 357; Der Kampf der deutschen Linken für die demokratische Republik und die Anwendung des politischen Massenstreiks: zur Entwicklung der deutschen Linken als politisch-ideologische Strömung in der deutschen Sozialdemokratie (1909/1910) / vorgelegt von Annelies Laschitza. - 1966. - Berlin, Institut für Marxismus-Leninismus beim ZK der SED, Diss., 1966 Thesen. - 17 Bl. [Hauptbd.]. - 333 Bl.
      Massenstreik
    - Laschitza, Annelies:, 1982; 82 A 2913; Parteigeschichtliche Ereignisse, Prozesse und Probleme der Herausbildung der Krise der deutschen Sozialdemokratie in den Jahren 1910/1911: (Einleitung und 3 Kapitel einer Monographie über die Herausbildung der Krise der deutschen Sozialdemokratie 1910 bis 1914) / Annelies Laschitza. - 1982. - 239, 42 Bl. Thesen zur Diss. in BzG 23 (1981), 4, S. 528 - 542 Berlin, Institut für Marxismus-Leninismus beim ZK d. SED, Diss. B, 1982
    - Leske, Birgid:, 1983; 83 C 356; Das Ringen der Organisation der KPD in Großbritannien um die Verwirklichung der Einheits- und Volksfrontpolitik der KPD: (1934 bis Mai 1945) / Birgid Leske. - 1983. - Getr. Zählung. - Berlin, Institut für Marxismus-Leninismus beim ZK der SED, Diss., 1983 Thesen. - 1983. - 19 Bl.
      Großbritannien
      Leske, Birgid
      KPD, Volksfrontpolitik
    - Lewin, Erwin:, 1986; 86 A 1082; Die Komintern und die werktätige Bauernschaft: Grundprobleme kommunistischer Bündnispolitik zur Gewinnung von Verbündeten der Arbeiterklasse auf dem Lande 1919 bis 1928 / Erwin Lewin. - 1986. - 278 S. - Berlin, Institut für Marxismus-Leninismus beim ZK d. SED, Diss. B, 1986 Thesen. - 1986. - 26 Bl.
      Lewin, Erwin
      Bauern
      Bündnispolitik, kommunistische
      Landwirtschaft
    - Malycha, Andreas:, 1988; 89 C 23; Die Sozialdemokratische Partei Deutschlands (SPD) in der Sowjetischen Besatzungszone Deutschlands im Jahre 1945: zu Rolle und Wirksamkeit des Zentralausschusses (ZA) im Ringen um antifaschistisch-demokratische Umgestaltungen in der Etappe der Aktionseinheit von KPD und SPD (Mai 1945 bis Dez. 1945) / Andreas Malycha. - 1988. - X, 192, 72 S. - Berlin, Inst. f. Marxismus-Leninismus beim ZK d. SED, Diss. A, 1988 Thesen. - 1988. - 20 S.
      Malycha, Andreas
      SPD, Zentralausschuss
      KPD, Aktionseinheit
      SPD, Aktionseinheit
    - Mammach, Klaus:, 1963; 63 / 7844; Der Übergang des deutschen Finanzkapitals zur Vorbereitung seiner offenen terroristischen Diktatur: (Ursachen und Anlaß des Sturzes der sozialdemokratisch geführten Regierung der Großen Koalition im März 1930) / vorgelegt von Klaus Mammach. - Berlin, Inst. für Marxismus-Leninismus beim ZK der SED, Diss., 1963 Thesen. - 19 Bl. [Hauptbd.]. - 263, 29 Bl.
      Deutschland, Große Koalition im März 1930
    - Mayer, Herbert:, 1987; 88 A 752; Die Sozialistische Internationale zu Möglichkeiten, Wegen und Aufgaben bei der Sicherung des Friedens in Europa: (Mitte der fünfziger Jahre bis Ende der sechziger Jahre) / Herbert Mayer. - 1987. - VIII, 265 Bl. - Berlin, Inst. für Marxismus-Leninismus beim ZK d. SED, Diss. B, 1987 Thesen. - 1987. - 13 Bl.
      Mayer, Herbert
    - Meinicke, Ines:, 1989; 90 C 103; Die Politik der SED zur Weiterentwicklung der örtlichen Organe der sozialistischen Staatsmacht in der Zeit von Ende 1954 bis Anfang 1957 / Ines Meinicke. - 1989. - X, 185, 52 S. - Berlin, Wissenschaftl. Rat d. Inst. für Marxismus-Leninismus beim ZK d. SED, Diss., 1989 Thesen. - 1989. - 19 S.
      Meinicke, Ines
      SED, örtliche Organe
    - Melis, François:, 1987; 87 A 2639; Die Rezeption der ungarischen Revolution von 1848/49 durch die "Neue Rheinische Zeitung": die Artikel von Friedrich Engels über den Freiheitskampf in Ungarn im Frühjahr 1849 / François Melis. - 1987. - VI, 297 S. - Berlin, Institut für Marxismus-Leninismus beim ZK der SED, Diss. A, 1987 Thesen. - 1987. - 12 Bl.
      Ungarn
      Melis, François
      Neue Rheinische Zeitung
      Ungarn, Revolution
    - Merkel, Renate:, 1982; 83 C 10; Beiträge zur Entstehung der marxistischen Lehre von der kommunistischen Umgestaltung der Gesellschaft und zu ihrer Widerspiegelung in Friedrich Engels' Schrift "Die Entwicklung des Sozialismus von der Utopie zur Wissenschaft" / Renate Merkel. - 1982. - Getr. Zählung. - Berlin, Institut für Marxismus-Leninismus beim ZK der SED, Diss., 1982 Thesen. - 1982. - 38 Bl.
      Merkel, Renate
    - Meusel, Hans:, 1970; 71 C 110; Der Kampf der KPD unter Führung des leninistischen Zentralkomitees für die Schaffung der Einheitsfront der Arbeiterklasse in der Auseinandersetzung mit dem wiedererstarkenden deutschen Imperialismus und Militarismus: (Herbst 1926 - Ende 1927) / Hans Meusel. - 1970. - XVII, 224, 81 Bl. - Berlin, Inst. für Marxismus-Leninismus beim ZK der SED, Diss., 1971
      Meusel, Hans
    - Möschner, Günter:, 1988; 88 C 220; Die Strategie und Taktik der SED beim Eintritt in eine neue Etappe des Kampfes um Sozialismus und Frieden Mitte der fünfziger Jahre (Ende 1954 bis März 1956): Grundzüge ihrer Weiterentwicklung bis zum Vorabend des V. Parteitages der SED (Mitte 1958) / Günter Möschner. - 1988. - V, 270 S. - Berlin, Wissenschaftl. Rat d. Inst. für Marxismus-Leninismus beim ZK d. SED, Diss. B, 1988 Thesen. - 1988. - 23 Bl.
      Möschner, Günter
      SED, Strategie
      SED, Taktik
      SED, Parteitag V.
    - Müller, Eckhard:, 1979; 79 C 158; Die politische Tätigkeit des Revisionisten Eduard David in der deutschen Sozialdemokratie 1894 - 1907 / Eckhard Müller. - 1979. Berlin, IML beim ZK d. SED, Diss., 1979 [1]. - 1979. - XIII, 270 Bl. [2]. Anhang. - 1979. - 148 Bl. Thesen. - 1979. - 15 Bl.
      Müller, Eckhard
      David, Eduard
    - Müller, Manfred:, 1980; 84 C 284; Beiträge zur Stellung des Manuskripts "Zur Kritik der politischen Ökonomie" von 1861 - 1863 im ökonomischen Nachlaß von Karl Marx / vorgelegt von Manfred Müller. - 1984. - Getr. Zählung. Besteht aus 4 Beiträgen: 1. Thesen zur Dissertation u.d.T.: Zur Geschichte des "Kapitals" von Karl Marx, über einige Aspekte der Forschungs- und Darstellungsmethode sowie die Edition des Manuskripts "Zur Kritik der politischen Ökonomie" von 1861 - 1863 in der Marx-Engels-Gesamtausgabe (MEGA2); 2. Über die Stellung des Manuskripts "Zur Kritik der politischen Ökonomie" (1861 - 1863) im ökonomischen Nachlaß von Karl Marx. - In: Marx-Engels-Jahrbuch, 6; 3. Die Bedeutung des Manuskripts "Zur Kritik der politischen Ökonomie" 1861 - 1863. - In: Der zweite Entwurf des "Kapitals". - Berlin, 1983; 4. Einleitung zu: Gesamtausgabe (MEGA2) / Karl Marx; Friedrich Engels. - Abt. 2, Bd. 3. - Berlin, 1980. - Berlin, Inst. für Marxismus-Leninismus bei Zentralkomitee der SED, Diss. B, 1984
      Müller, Manfred
    - Neunübel, Ingolf:, 1986; 87 A 414; Über die Beziehungen von Karl Marx und Friedrich Engels zur Chartistenbewegung in den fünfziger Jahren des 19. Jahrhunderts: ihre Zusammenarbeit mit dem Führer der revolutionären Chartisten Ernest Jones im Kampf um die Reorganisation des Chartismus auf revolutionärer Grundlage / Ingolf Neunübel. - 1986. - 145, 50, 75 S. Berlin, Institut für Marxismus-Leninismus beim ZK d. SED, Diss., A, 1986 Thesen. - 1986. - 13 Bl.
      Neunübel, Ingolf
      Jones, Ernest
      Chartismus
    - Nicolaus, Herbert:, 1989; IPM 2235; Lehren und Erfahrungen des wehrhaften Kampfes der revolutionären deutschen Arbeiterbewegung und die Entwicklung der Kampfgruppen der Arbeiterklasse der DDR von 1981 bis 1986 / Herbert Nicolaus. - 1989. - Getr. Zählung. - Berlin, Inst. f. Marxismus-Leninismus beim ZK d. SED, Diss., 1989 Thesen. - 1989. - 17 S.
      Nicolaus, Herbert
    - Pech, Karlheinz:, 1971; 71 C 150; Die antifaschistische Bewegung "Freies Deutschland" für den Westen in Frankreich: ihr Entstehen und ihr Kampf an der Seite der französischen Résistance gegen den faschistischen deutschen Imperialismus (Sommer 1943 - Sommer 1945) / Karl-Heinz Pech. - [1971]. - Berlin, Institut für Marxismus-Leninismus beim ZK der SED, Diss., 1971 Bd. 1. - [1971]. - 263 Bl. Bd. 2. - [1971]. - 91 Bl. Thesen. - [1971]. - 21 Bl.
      Frankreich
      Pech, Karlheinz
      Frankreich, Résistance
    - Pech, Karlheinz:, 1986; 86 A 2853; Die Kommunistische Partei Deutschlands im Ringen um einen antifaschistischen deutschen Volksfrontausschuß im Exil in Frankreich (1934 bis Sommer 1936) / Karlheinz Pech. - 1986. - 210 Bl. - Berlin, Institut für Marxismus-Leninismus beim ZK d. SED, Diss B, 1986 Thesen. Pech, Karlheinz: Der Kampf der Kommunistischen Partei Deutschlands um einen antifaschistischen deutschen Volksfrontausschuß im Exil in Frankreich (1934 bis Sommer 1936): Thesen zur Dissertation (B) / Karlheinz Pech. - 1986. - 17 Bl.
      Volksfrontausschuß
      KPD, Exil
    - Pikarski, Margot:, 1972; IPM 507; Zur Entwicklung des Parteiaufbaus und der Organisationsstruktur der KPD unter den Bedingungen des antifaschistischen Kampfes der KPD in den Jahren 1933 bis 1935 / Margot Pikarski. - 1972. - Getr. Zählung. - Berlin, Institut für Marxismus-Leninismus beim ZK der SED, Diss., 1972 Thesen. - 1972. - 29 Bl.
      KPD, Organisationsstruktur
      KPD, Parteiaufbau
    - Plener, Ulla:, 1969; 71 C 30; Die Rolle der sozialdemokratischen Partei in den Westzonen im Kampf zwischen Imperialismus und Sozialismus in Deutschland in den Jahren 1946 - 1947 / Ulla Plener. - 1969. - Getr. Zählung + Thesen. - Berlin, Inst. für Marxismus-Leninismus beim ZK der SED, Diss., 1969
      Plener, Ulla
      SPD, Westzonen
    - Schiel, Ilse:, 1982; 82 C 52; Zum Platz und Wesen der Erinnerungen bei der Verbreitung des marxistisch-leninistischen Geschichtsbildes: Erfahrungen und Probleme des Sammelns, Gestaltens, Wertens / Ilse Schiel. - 1981. - 380 Bl. - Berlin, Institut für Marxismus-Leninismus beim ZK d. SED, Diss., 1982 Thesen. - 1981. - 13 Bl.
      Geschichtsbild
    - Skambraks, Hannes:, 1974; 75 C 31; Die Bedeutung des ersten Bandes des "Kapitals" von Karl Marx für die Aneignung des Marxismus durch die deutsche Arbeiterbewegung: (vom Erscheinen des Werkes 1867 bis zum Erlaß des Sozialistengesetzes 1878) / Hannes Skambraks. - 1974. - Berlin, Institut für Marxismus-Leninismus beim ZK der SED, Diss., 1974 [1]. - 1974. - 340 Bl. [2]. Anmerkungen und Literaturverzeichnis. - 1974. - 145 Bl. Thesen. - 1974. - 30 Bl.
      Skambraks, Hannes
      Deutschland, Sozialistengesetz 1878
    - Skambraks, Hannes:, 1984; 84 C 285; Beiträge und Studien zur Entstehungs- und Wirkungsgeschichte des ersten Bandes des "Kapitals" von Karl Marx / vorgelegt von Hannes Skambraks. - 1984. - Getr. Zählung. - Enth. 10 Beiträge: 1. Entstehung, Entwicklung und Wirkung des Hauptwerkes von Karl Marx "Das Kapital" im Spiegel der Briefe von Marx und Engels. - In: Über "Das Kapital" / Karl Marx; Friedrich Engels. - Berlin, 1985; 2. Einleitung zu: Marx-Engels-Gesamtausgabe (MEGA2). - Abt. 2, Bd. 5. - Berlin, 1982; 3. Einführung in Marx' Schrift "Zur Kritik der politischen Ökonomie". - Berlin, 1982; 4. Über Marx' größtes Manuskript gebeugt. - In: Marx-Engels-Jahrbuch, 2, 1979; 5. Die Propagierung der ökonomischen Theorie von Karl Marx durch Hermann Duncker anläßlich des 60. Jahrestages der Erstausgabe des "Kapitals" im Jahre 1927. - In: Beiträge zur Marx-Engels-Forschung, 5, 1979; 6. Publikationen des "Kapitals" und seiner Vorarbeiten in der UdSSR - Sowjetische Forschungsergebnisse zur Wirkungsgeschichte des Marxschen Hauptwerkes. - In: Beiträge zur Geschichte der Marx/Engels-Forschung und -Edition in der Sowjetunion und der DDR. - Berlin, 1978; 7. Einleitung zu: Marx-Engels-Gesamtausgabe (MEGA2), Abt. 2, Bd. 3,2. - Berlin, 1977; 8. Die sozialökonomischen Auffassungen Ferdinand Lassalles. - Sonderdr. aus: Wirtschaftswissenschaft, H. 11/1976; 9. Die Bedeutung des "Kapitals" von Karl Marx für die Vereinigung von Eisenachern und Lassalleanern 1875 in Gotha. - In: Revolutionäres Parteiprogramm - Revolutionäre Arbeitereinheit. - Berlin, 1975; 10. Thesen u.d.T.: Entstehungs- und Wirkungsgeschichte des "Kapitals" von Karl Marx als wesentliche Bestandteile der Marx-Engels-Forschung Berlin, Inst. für Marxismus-Leninismus beim ZK der SED, Diss., 1984
      Gotha
      Lassalle, Ferdinand
    - Sperl, Richard:, 1979; 79 C 210; Der Variantenapparat der Marx-Engels-Gesamtausgabe (MEGA): zu einigen theoretischen und methodischen Problemen der Wiedergabe der autorisierten Textentwicklung in den Werken von Marx und Engels / Richard Sperl. - 1979. - Berlin, IML beim ZK d. SED, Diss., 1979 [1]. - 1979. - 193 Bl. [2]. - 1979. - Getr. Zählung. Thesen. - 1979. - 26 Bl. Literaturverz. Gesamtausgaben, Werkausgaben und Teilsammlungen der Werke von Karl Marx und Friedrich Engels: Literaturverzeichnis. - 1979. - 14 Bl.
    - Steinke, Monika:, 1981; 81 C 100; Die Lehre von der kommunistischen Umgestaltung der Gesellschaft in Friedrich Engels' Werken "Herrn Eugen Dührings Umwälzung der Wissenschaft" und "Die Entwicklung des Sozialismus von der Utopie zur Wissenschaft" / Monika Steinke. - 1981. - XVII, 325 Bl. Berlin, Institut für Marxismus-Leninismus beim ZK d. SED, Diss. A, 1981 Thesen. - 1981. - 27 Bl.
      Steinke, Monika
      Dühring, Eugen
    - Stoljarowa, Ruth:, 1985; 86 C 90; Lenin und proletarischer Internationalismus / Ruth Stoljarowa. - 1985. - 235, 48 Bl. - Berlin, Institut für Marxismus-Leninismus beim ZK der SED, Diss. B, 1985 Thesen. - 1985. - 25 S.
      Stoljarowa, Ruth
    - Strauß, Hanno:, 1988; 89 A 17; Karl Marx, Friedrich Engels und das zeitgenössische Rußland zwischen 1848/49 und 1857 / Hanno Strauß. - 1988. - 170, 95 S. - Berlin, Inst. für Marxismus-Leninismus beim ZK d. SED, Diss. A, 1988 Thesen. - 1988. - 12 S.
      Rußland
      Strauß, Hanno
    - Stroech, Jürgen:, 1974; IPM 712; Die illegale Presse - eine Waffe im Kampf gegen den deutschen Faschismus: ein Beitrag zur Geschichte und Bibliographie der illegalen antifaschistischen Presse 1933 - 1939 / Jürgen Stroech. - 1974. - Berlin, Institut für Marxismus-Leninismus beim ZK der SED, Diss., 1974 Teil [1]. Zur Geschichte der illegalen kommunistischen Presse in Deutschland (1933 - 1939). - 1974. - 255 Bl. Teil 2, [1]. Bibliographie der illegalen antifaschistischen Presse 1933 - 1939: Vorbemerkung. Bibliographie A - F. - 6 Bl., Nr. 1 - 192. Teil 2, [2]. Bibliographie der illegalen antifaschistischen Presse 1933 - 1939: Bibliographie G - P. - Nr. 193 - 425. Teil 2, [3]. Bibliographie der illegalen antifaschistischen Presse 1933 - 1939: Bibliographie R - Z, Register der Tarntitel, Register der herausgebenden Parteien, Organisationen u.ä., Register der Druckorte und Verbreitungsgebiete, Literaturverzeichnis. - Nr. 426 - 605, 30, 27 Bl. Thesen. - 1974. - 23 Bl.
      Presse, illegale kommunistische
      Presse, illegale antifaschistische
    - Suhr, Helmut:, 1988; 88 A 1334; Der Beitrag regionaler Geschichte in der Auseinandersetzung mit der bürgerlichen Ideologie, insbesondere mit dem Nationalismus / Helmut Suhr. - 1988. - Getr. Zählung. - Berlin, Inst. für Marxismus-Leninismus beim ZK d. SED, Diss. A, 1988 Thesen. - 1988. - 13 S.
      Suhr, Helmut
      Nationalismus
    - Teresiak, Manfred:, 1972; IPM 508; Anteil und Funktion der Friedrich-Ebert-Stiftung bei der Ausarbeitung und Durchsetzung der bürgerlichen Integrationskonzeption zur Verfälschung der Geschichte der deutschen Arbeiterbewegung / Manfred Teresiak. - 1972. - XI, 311 Bl. - Berlin, Institut für Marxismus-Leninismus beim ZK der SED, Diss., 1972 Thesen. - 1972. - 21 Bl.
      Teresiak, Manfred
      Friedrich-Ebert-Stiftung
      Integrationskonzeption
    - Teubner, Hans:, 1972; IPM 686; Der Kampf der deutschen Kommunisten umd die Bewegung "Freies Deutschland" in der Schweiz: (Anfang 1943 - Mai 1945) / Hans Teubner. - 1972. - 157, 23 Bl. Enth.: Thesen. - Berlin, Institut für Marxismus-Leninismus beim ZK der SED, Diss., 1972
      Schweiz
      Kommunisten, deutsche
    - Thuß, Rainer:, 1987; 87 A 2638; Progressive Traditionen und Gemeinsamkeiten der Völker im Prozeß der Vorbereitung und Aufnahme von Koexistenzbeziehungen zwischen Staaten mit unterschiedlicher Gesellschaftsordnung, dargestellt am Beispiel der Normalisierung des Verhältnisses zwischen der DDR und Mexiko 1960 bis 1973 / Rainer Thuß. - 1987. - VI, 183 Bl. - Berlin, Institut für Marxismus-Leninismus beim ZK der SED, Diss. A, 1987 Thesen. - 1987. - 14 Bl.
      Thuß, Rainer
      DDR, Außenpolitik
    - Treskow, Sieglinde von:, 1989; F 90/7; Die Behandlung der Schleswig-Holstein-Frage in der "Neuen Rheinischen Zeitung" 1848/49 / Sieglinde von Treskow. - [1989]. - Getr. Zählung. - Berlin, Institut für Marxismus-Leninismus beim ZK der SED, Diss. A, 1989
      Treskow, Sieglinde von